臺灣基隆地方法院刑事判決　　　　　　　 94年度訴字第889號
公　訴　人　臺灣基隆地方法院檢察署檢察官
被　　　告　乙○○
上列被告因違反毒品危害防制條例案件，經檢察官提起公訴（94
年度毒偵字第2610號），被告為有罪之陳述，本院合議庭裁定由
受命法官獨任以簡式審判程序進行審理，並判決如下：
    主  文
乙○○連續施用第一級毒品，累犯，處有期徒刑捌月，扣案之第
一級毒品海洛因（毛重貳點伍公克）併同無法析離之分裝袋捌只
，均沒收銷燬之；注射針筒壹支，沒收；又施用第二級毒品，累
犯，處有期徒刑月。應執行有期徒刑拾月，扣案之第一級毒品
海洛因（毛重貳點伍公克）併同無法析離之分裝袋捌只，均沒收
銷燬之；注射針筒壹支，沒收。
    事  實
一、乙○○（起訴書誤載為「乙○○山」）曾因竊盜及偽造文書
    案件，經臺灣高等法院臺中分院於民國91年9 月14日，以91
    年度上訴字第751號判決分別判處有期徒刑2年6月、8月，應
    執行有期徒刑3年確定，於94年4月17日縮短刑期執行完畢。
    復因施用毒品案件，二度經觀察、勒戒後，均認無繼續施用
    毒品之傾向，由臺灣基隆地方法院檢察署檢察官、臺灣苗栗
    地方法院檢察署檢察官各於89年11月6日、90年9月25日，分
    別以89年度毒偵字第2249號、90年度毒偵字第558 號為不起
    訴處分確定，並分別於89年11月9日、90年8月10 日執行完
    畢釋放。
二、乙○○不思戒除毒癮，猶基於施用第一級毒品海洛因之概括
    犯意，自94年8月中旬起，至同年9月23日上午（起訴書誤載
    為17時）止，在其友人朱政宏位於基隆市○○路住處內（確
    切地址不詳），以注射針筒施打左手臂血管之方式，連續施
    用第一級毒品海洛因，平均每二至三日施用一次。另又於94
    年9 月21日某時，同在上址，以將第二級毒品安非他命置入
    玻璃管內加熱燃燒產生煙霧而吸食之方式，施用第二級毒品
    安非他命一次。為警於94年9月23日下午5時30分許，在基隆
    市○○路36號前查獲，並扣得第一級毒品海洛因8 包（毛重
    2.5公克）及其所有供施用海洛因之注射針筒1支。經警採集
    其尿液送驗，結果呈海洛因之嗎啡陽性反應、甲基安非他命
    陽性反應，而悉上情。
三、案經基隆市警察局第一分局報告臺灣基隆地方法院檢察署檢
    察官偵查起訴。
    理  由
壹、程序事項
    查本件被告乙○○所犯者非為死刑、無期徒刑、最輕本刑為
    3 年以上有期徒刑之罪或高等法院管轄第一審案件，其於準
    備程序進行中，先就被訴事實為有罪之陳述，經告知其簡式
    審判程序之旨，並聽取公訴人、被告之意見後，本院業已依
    刑事訴訟法第273條之1第1 項之規定，裁定由受命法官獨任
    以簡式審判程序進行本案之審理。
貳、實體事項
一、前揭事實業據被告於本院審理時坦承不諱，並有扣案之第一
    級毒品海洛因8包（毛重2.5公克）、注射針筒1 支可憑。而
    被告為警查獲後所採集之尿液檢體，經送請檢驗，結果呈海
    洛因之嗎啡陽性反應（由於海洛因在人體內會代謝成嗎啡，
    因此涉嫌海洛因之吸食者，係檢驗其尿液中之嗎啡反應）、
    甲基安非他命陽性反應，有臺灣尖端先進生技醫藥股份有限
    公司94年9 月28日濫用藥物檢驗報告附卷可稽，足見被告自
    白施用第一級毒品海洛因、第二級毒品安非他命之情節，與
    事實相符，應可採信。又被告前因施用毒品案件，二度經觀
    察、勒戒後，均認無繼續施用毒品之傾向，由臺灣基隆地方
    法院檢察署檢察官、臺灣苗栗地方法院檢察署檢察官各於89
    年11月6日、90年9月25日，分別以89年度毒偵字第2249號、
    90年度毒偵字第558 號為不起訴處分確定，並分別於89年11
    月9日、90年8月10日執行完畢釋放等情，亦有臺灣高等法院
    被告前案紀錄表、前揭不起訴處分書附卷足佐。綜上所陳，
    本案事證明確，被告於觀察、勒戒執行完畢後，5 年以內再
    犯施用毒品之犯行，堪可認定，應依法論科。
二、論罪科刑：
    (一)查海洛因、安非他命分別係毒品危害防制條例所列管之
        第一級、第二級毒品，此為該條例第2條第2項第1 款、
        第2 款所明定；又犯毒品危害防制條例第10條施用毒品
        之罪者，檢察官應聲請法院裁定，令被告入勒戒處所觀
        察、勒戒，經觀察、勒戒後，無繼續施用毒品之傾向者
        ，應即釋放，並由檢察官為不起訴處分，有繼續施用毒
        品之傾向者，則由檢察官先聲請法院裁定令入戒治處所
        施以強制戒治，俟強制戒治期滿，再行釋放，並由檢察
        官為不起訴處分；而依前開規定觀察勒戒或強制戒治執
        行完畢釋放後，5 年內再犯施用毒品之罪者，檢察官應
        依法追訴，毒品危害防制條例第20條第1項、第2項、第
        23條第2項分別定有明文。
    (二)核被告於觀察、勒戒執行完畢後，5 年以內再犯施用第
        一級毒品海洛因、第二級毒品安非他命之行為，係犯毒
        品危害防制條例第10條第1 項之施用第一級毒品罪、同
        條第2 項之施用第二級毒品罪。被告持有第一級毒品海
        洛因、第二級毒品安非他命之低度行為，應為施用毒品
        之高度行為所吸收，均不另論罪。被告前後多次施用第
        一級毒品海洛因之犯行，時間緊接，所犯係構成要件相
        同之罪名，顯係基於概括犯意而反覆為之，為連續犯，
        應依刑法第56條之規定，論以一罪，並依法加重其刑。
        被告所犯上開二罪，犯意各別，行為互殊，應予分論併
        罰。查被告前曾受如事實欄所載有期徒刑之執行，此有
        臺灣高等法院被告前案紀錄表附卷可考，其於有期徒刑
        執行完畢後5 年以內，再犯本件最重本刑為有期徒刑以
        上之刑之罪，為累犯，應加重其刑（施用第一級毒品部
        分，遞予加重）。本院審酌被告犯罪之動機、吸食頻率
        、曾有施用毒品之前科仍不知戒除，惟犯罪後坦承犯行
        ，且所犯之施用毒品犯行乃戕害自己身心健康，並未危
        及他人等一切情狀，分別量處如主文所示之刑，並定其
        應執行之刑。
    (三)末查，扣案白粉（毛重2.5 公克），屬毒品危害防制條
        例所明定列管之第一級毒品海洛因，此有基隆市警察局
        第一分局警備隊查獲涉嫌毒品危害防制條例毒品初步鑑
        驗報告單附卷可稽（偵查卷第14頁參照），應併同無法
        析離之分裝袋8只，依毒品危害防制條例第18條第1項前
        段之規定，均宣告沒收銷燬之。另扣案之注射針筒1 支
        為市售一般藥用之物，雖非專供施用毒品之器具，此業
        據本院當庭勘驗無訛（94年11月9 日審判筆錄參照），
        然屬被告所有供施打海洛因所用之物，業據被告供明無
        誤，爰依刑法第38條第1項第2款之規定宣告沒收。
據上論斷，應依刑事訴訟法第273條之1第1項、第299條第1 項前
段，毒品危害防制條例第10條第1項、第2項、第18條第1 項前段
，刑法第11條前段、第56條、第47條、第38條第1項第2款、第51
條第5款，判決如主文。
本案經檢察官甲○○到庭執行職務。
中　　華　　民　　國　　94　　年　　11　　月　　22　　日
                  刑事第五庭法  官　楊皓清
以上正本證明與原本無異。
對於本件判決如有不服，應於收受送達後10日內，向本院提出上
訴書狀，上訴於臺灣高等法院，並按他造當事人之人數附具繕本
。
中　　華　　民　　國　　94　　年　　11　　月　　22　　日
                            書記官　王月娥
附錄論罪法條：
毒品危害防制條例第10條第1項、第2項：
施用第一級毒品者，處6月以上5年以下有期徒刑。
施用第二級毒品者，處3年以下有期徒刑。
